---
title: "Démo page basique"
author: "Corentin Barbu"
date: 2025-04-11
format: 
  html:
    fig-width: 8
    fig-height: 4
    code-fold: true
---
## Pour visualiser ce fichier 
Il faut avoir installé [Quarto](https://quarto.org): 

* dans Rstudio : cliquer sur Render à côté de la touche pour sauvegarder le fichier
* dans la console R : quarto_render("page.qmd")

## Un peu de texte dépendant de données
```{r}
# préparation de quelques variables réutilisables par la suite
species <- unique(iris$Species)

```

Le jeu de données iris est un jeu de données toujours présent dans R pour faire 
des démonstrations. Il contient des données sur `{r} length(species)` types 
d'iris : `{r} species`.


## Une jolie figure (statique)
@fig-Petal_lengthFwidth  Montre la relation entre longueur et largeur des pétales.

```{r}
#| label: fig-Petal_lengthFwidth
#| fig-cap: "Une figure jolie mais pas interactive"
#| warning: true

library(ggplot2)
ggplot(iris, aes(Petal.Width, Petal.Length)) + 
  geom_point() + 
  geom_smooth(method = "loess")
```

## Et une jolie figure interactive
```{r}
#| include: false
library("plotly")
```
Notez que sur la figure @fig-Petal_lengthFwidth_interactive vous pouvez visualiser 
les valeurs des points et sélectionner les types d'iris visibles. 

Pour voir toutes les possibilités ouvertes par Plotly, voir leur 
[démonstrateur](https://plotly.com/r/).

```{r}
#| label: fig-Petal_lengthFwidth_interactive
#| fig-cap: Une figure jolie ET interactive
#| warning: false
fig <- plot_ly(data = iris, x = ~Sepal.Length, y = ~Petal.Length, color = ~Species, colors = "Set1")

fig
```

## Autres possibilités

La [documentation](https://quarto.org/docs) de quarto est très complète. 
Vous pouvez notamment créer des [blogs ou des sites complets](https://quarto.org/docs/websites/). 
Vous pouvez aussi regarder cette petite [page de démo](template.html) 
des possibilités ouvertes par la syntaxe. 

Enfin, vous pouvez générer des [pdf ou autres types de documents](https://quarto.org/docs/output-formats/) 
avec le même outil, en éditant simplement l'en-tête.
Vous pouvez donc potentiellement générer des rapports ou articles avec Quarto. 
